【裁判字號】    98,上易,1378
【裁判日期】    980609
【裁判案由】    竊盜
【裁判全文】
臺灣高等法院刑事判決                98年度上易字第1378號
上  訴  人
即  被  告  甲○○
上列上訴人因竊盜案件，不服台灣宜蘭地方法院98年度易字第
160號，中華民國98年4月30日第一審判決（起訴案號：台灣宜蘭
地方法院檢察署98年度偵字第771 號），提起上訴，本院判決如
下：
    主  文
上訴駁回。
    理  由
一、按「依本編（協商程序）所為之科刑判決，不得上訴。但有
    第四百五十五條之四第一項第一款、第二款、第四款、第六
    款、第七款所定情形之一，或協商判決違反同條第二項之規
    定者，不在此限。」刑事訴訟法第455條之10第1項定有明文
    。次按「協商判決之上訴，除本編有特別規定外，準用第三
    編第一章及第二章之規定。」、「第二審法院認上訴有不合
    法律上程式或法律上不應准許，或其上訴權已喪失之情形者
    ，應以判決駁回之。」此觀刑事訴訟法第455條之11第1項、
    第367 條前段至明。準此，協商程序所為之科刑判決，除有
    刑事訴訟法第455條之4第1項第1款：於法院協商訊問程序終
    結前，被告撤銷協商合意或檢察官撤回協商聲請者；第2 款
    ：被告協商之意思非出於自由意志者；第4 款：被告所犯之
    罪非第455條之2第1項所定得以協商判決者；第6款：被告有
    其他較重之裁判上一罪之犯罪事實者；第7 款：法院認應諭
    知免刑或免訴、不受理者情形之一，及違反同條第2 項「法
    院應於協商合意範圍內為判決；法院為協商判決所科之刑，
    以宣告緩刑或二年以下有期徒刑、拘役或罰金為限」之規定
    者外，不得上訴。
二、經查：
  (一)依原審卷第17頁之準備程序筆錄觀之，本件原審行準備程序
    時，檢察官聲請經原審法院同意檢察官與被告進行審判外之
    協商，其等並達成協商之合意，被告就所犯刑法第320條第1
    項之竊盜罪予以認罪。協商合意內容為：被告就被訴之竊盜
    犯行，協商刑度為有期徒刑4 月。原審乃依協商合意範圍內
    判決被告竊盜，累犯，處有期徒刑4 月，並諭知易科罰金之
    折算標準。
  (二)經查本件原審所為之協商判決，並無上開刑事訴訟法第455
    條之10第1項但書所定即同法第455條之4第1項第1款、第2款
    、第4款、第6款、第7 款所定情形之一或協商判決違反同條
    第2項之規定得為上訴之情形，依法自不得上訴。
  (三)上訴人即被告提起上訴，上訴意旨否認有竊盜犯行，以本件
    系爭鋼架係伊以新台幣（下同）2 萬元之代價向證人張金興
    購買，並先交付5 千元定金，請求傳訊證人張金興云云。核
    並非指摘原協商判決具有上開何項得為上訴之理由。綜上，
    本件上訴人之上訴為不合法，應予駁回，並不經言詞辯論為
    之。
三、依刑事訴訟法第455條之11第1項、第367條前段，第372條判
    決如主文。
中    華    民    國    98    年    6     月    9     日
                  刑事第十一庭審判長法  官   張連財
                                    法  官   林明俊
                                    法  官   楊照男
以上正本證明與原本無異。
不得上訴。
                                    書記官   顧正榕
中    華    民    國    98    年    6     月    9     日


司法院資訊處製作；財團法人民間司法改革基金會備份。
